【裁判字號】    96,易,1732
【裁判日期】    970205
【裁判案由】    竊盜等
【裁判全文】
臺灣臺南地方法院刑事判決              96年度易字第1732號
公  訴  人  臺灣臺南地方法院檢察署檢察官
被      告  乙○○
                      號
                    （現另案在臺灣臺南看守所羈押）
            丙○○
                    （現另案在臺灣泰源技能訓練所執行）
上列被告因竊盜等案件，經檢察官提起公訴（96年度偵字第12519
號），被告就犯罪事實為有罪之陳述，本院裁定進行簡式審判程
序，判決如下：
    主  文
乙○○、丙○○共同犯攜帶兇器竊盜罪，累犯，各處有期徒刑捌
月，減為有期徒刑肆月；又共同犯攜帶兇器竊盜罪，累犯，各處
有期徒刑捌月，減為有期徒刑肆月；又共同犯攜帶兇器竊盜罪，
累犯，各處有期徒刑捌月，減為有期徒刑肆月。應各執行有期徒
刑拾月。
    事  實
一、乙○○於民國95年間曾因詐欺案件，經本院以95年度簡字第
    2949號刑事簡易判決判處有期徒刑3月確定，於95年12月14
    日易科罰金執行完畢；丙○○於93年間曾因竊盜案件，經本
    院以93年度易字第389號刑事判決判處有期徒刑7月，於94年
    11月8日執行完畢。詎乙○○、丙○○仍不知悔改，其2人因
    缺錢花用，竟共同基於為自己不法所有之犯意聯絡，由乙○
    ○騎乘重機車搭載丙○○，於附表所示之時間、地點，攜帶
    乙○○所有足供兇器使用之電纜線剪刀及長螺絲等工具，共
    同竊取附表所示臺灣電力股份有限公司（下稱臺電公司）所
    有之PVC風雨線（總共損失價值新臺幣4250元之PVC風雨線）
    ，得手後，乙○○與丙○○於96年1月中旬騎乘機車將上開
    所竊得之電纜線載至位於臺南縣仁德鄉○○村○○路206 之
    2號之新田實業行，由乙○○賣給新田實業行負責人甲○○
    ，得款後，經乙○○、丙○○分別花用淨盡。
二、案經臺南縣警察局歸仁分局報請臺灣臺南地方法院檢察署檢
    察官偵查起訴。
    理  由
一、本件係經被告乙○○、丙○○於準備程序當庭表示認罪，而
    經本院裁定以簡式審判程序審理，則依據刑事訴訟法第273
    條之2、同法第159條第2項之規定，不適用傳聞法則有關限
    制證據能力之相關規定，合先敘明。
二、上揭犯罪事實，業據被告乙○○、丙○○於審理中坦承不諱
    ，核與證人丁○○（臺電公司之職員）於警詢時所證述之情
    節相符，並有臺南縣警察局受理刑事案件報案三聯單、電線
    失竊現場調查報告表、及指認現場之照片等附卷可資佐證。
    事證明確，被告乙○○、丙○○之犯行洵堪認定。
三、按剪刀及長螺絲，均係鋼鐵製品，客觀上足對人之生命、身
    體、安全構成威脅，具有危險性，可為兇器使用，核被告乙
    ○○、丙○○3次於附表所示之時間、地點所為，均係犯刑
    法第321條第1項第3款之攜帶兇器竊盜罪。被告乙○○與丙
    ○○2人就附表所列之3次犯行，有犯意聯絡及行為之分擔，
    均為共同正犯。被告等所犯上開3罪，犯意各別，時間、地
    點不同，均應分論併罰。被告乙○○於95年間曾因詐欺案件
    ，經本院以95年度簡字第2949號刑事簡易判決判處有期徒刑
    3月確定，於95年12月14日易科罰金執行完畢；被告丙○○
    於93年間曾因竊盜案件，經本院以93年度易字第389號刑事
    判決判處有期徒刑7月，於94年11月8日執行完畢之事實，有
    刑案資料查註紀錄表及臺灣高等法院被告前案紀錄表附卷可
    稽。其等於執行完畢後，5年以內故意再犯本件有期徒刑以
    上之罪，均為累犯，均應依刑法第47條第1項之規定加重其
    刑。又中華民國96年罪犯減刑條例於96年7月4日公布，於96
    年7月16日施行，犯罪在中華民國96年4月24日以前者，除該
    條例另有規定外，有期徒刑減其刑期二分之一，中華民國96
    年罪犯減刑條例第2條第1項第3款定有明文。查被告乙○○
    、丙○○上開犯罪之時間均在96年4月24日以前，且合於減
    刑條件，應予減刑，爰均減輕其刑。審酌被告乙○○、丙○
    ○之品行（有上開前科），被告乙○○之智識教育程度為國
    小畢業、生活經濟狀況普通，被告丙○○之智識教育程度為
    國中畢業、生活經濟狀況普通，並審酌被告2人之犯罪動機
    （因缺錢花用）、目的、手段（攜帶兇器為之）、所生之危
    害，及其2人於犯罪後均坦承犯行等一切情狀，爰分別量處
    如主文所示之刑（包含減刑）並定被告乙○○、丙○○之應
    執行刑均為有期徒刑10月，以示懲儆。又上開竊盜用之電纜
    線剪刀及長螺絲等工具業經被告乙○○丟棄，不知下落，已
    據被告乙○○於偵、審中供述在卷，為免執行困難，爰不予
    宣告沒收。
據上論斷，應依刑事訴訟法第273條之1第1項、第299條第1項前
段，刑法第321條第1項第3款、第28條、第51條第5款，中華民國
96年罪犯減刑條例第2條第1項第3款、第7條，判決如主文。
本案經檢察官戊○○到庭執行職務
中    華    民    國    97    年    2     月    5    日
                  刑事第九庭    法  官  林勝利
以上正本證明與原本無異。
如不服本判決應於收受本判後10日內向本院提出上訴書狀，並應
敘述具體理由。如未敘述上訴理由者，應於上訴期間屆滿後20日
內向本院補提理由書狀（均須按他造當事人之人數附繕本）「切
勿逕送上級法院」。
                                書記官  陳世勳
中    華    民    國    97    年    2     月    5    日
附表：
┌──┬────┬───────┬───┬──────┐
│編號│犯罪時間│   犯罪地點   │被害人│  犯罪所得  │
├──┼────┼───────┼───┼──────┤
│ 1  │96年1月 │臺南縣仁德鄉（│臺  電│22平方公厘PV│
│    │中旬    │豬舍高分9左1號│公  司│C風雨線21公 │
│    │        │）電線桿接戶線│      │尺。        │
│    │        │處            │      │            │
├──┼────┼───────┼───┼──────┤
│ 2  │96年2月 │臺南縣仁德鄉三│臺  電│22平方公厘PV│
│    │下旬某日│甲村（三甲高分│公  司│C風雨線36公 │
│    │        │32右13號）電桿│      │尺。        │
│    │        │（電錶號34-870│      │            │
│    │        │7-45）接戶線  │      │            │
├──┼────┼───────┼───┼──────┤
│ 3  │96年2月 │臺南縣仁德鄉三│臺  電│22平方公厘PV│
│    │下旬某日│甲村（三甲高分│公  司│C風雨線60公 │
│    │        │32右13號）電桿│      │尺。        │
│    │        │（電錶號34-870│      │            │
│    │        │7-46）接戶線  │      │            │
└──┴────┴───────┴───┴──────┘
附錄本案論罪科刑法條全文：
中華民國刑法第321條
（加重竊盜罪）
犯竊盜罪而有左列情形之一者，處6月以上、5年以下有期徒刑：
一、於夜間侵入住宅或有人居住之建築物、船艦或隱匿其內而犯
    之者。
二、毀越門扇、牆垣或其他安全設備而犯之者。
三、攜帶兇器而犯之者。
四、結夥三人以上而犯之者。
五、乘火災、水災或其他災害之際而犯之者。
六、在車站或埠頭而犯之者。
前項之未遂犯罰之。


司法院資訊處製作；財團法人民間司法改革基金會備份。
